【裁判字號】    89,重附民上,76
【裁判日期】    950420
【裁判案由】    強盜等
【裁判全文】
臺灣高等法院臺南分院刑事附帶民事訴訟判決
原      告  美商Ｗ○○、卡其他、己○○和癸○MAF公司
法定代理人  天○斯      原住台北市郵政信箱八四之二四二號
原      告  謝謝國際聯合律師事務所
兼代 表 人  ｗ○○
編號：1之1
被  告  Ｍ○○  （Ｏ）台北市○○○路168號宏世界大樓15號
                （Ｈ）台北市○○區○○路二段140號號二樓
編號：1之2
被  告  國際通商法律事務所
法定代理人  Ｔ○○
被告1之3（將補提）
被告1之4（將補提）
編號：4之1
被  告  庚    ○
編號4之2
被  告  康德國際法律事務所
法定代理人  Ｌ○○
編號：8之1
8之1國際通商法律事務所     TWO EMBARCADERO
    BAKER＆McKENZI.
被告9之1（將補提）
編號：10之1
被  告  日刊公司（Daily Journal Corporation）
編號：14之1
被  告  ｑ○○
法定代理人  丙○○
編號：14之2
被  告  ｐ○○○
法定代理人  乙○○
編號：16之1
被  告  吉普黨事務所（洛杉磯）
     Gibson,Dunn&.
     Gibson,Dunn&.
     法定代理人未○Ronal.
     Beard              .
被  告 17之1（空白）
編號：18之1
被  告  昆等事務所（洛杉磯）   520 South Grand
        Quinn,Kully.
編號：22之1
被  告  蕊累，女蕊案）      .
        Mary Eileen.
        民國43年5月25日生.
編號：22之2
被  告  宇○○，男
        Erik H. Ada.
        民國54年8月29日生.
編號：22之3
被  告  Ｑ○，男            4.
     Sheldon Jame.
     民國37年3月7日生
編號：22之4
被  告  戊○，男            8.
   Patrick Charl.
     民國39年6月28日生
編號：22之5
被  告  黃○，男            C.
     John Michael.
     民國41年7月16日生  .
編號：24之1
被  告  加州地方陪審團委員會
編號：27之1
被  告  加州地方陪審團委員會
編號：40之1
被  告  加州審理委員會
編號：45之1
被  告  ｓ○○○○○○○○○○.
編號：47之1
被  告  ｒ○○○○○○○○○
編號：48之1
被  告  ｓ○○○○○○○○○○.
編號：51之1
被  告  聯邦審查委員會第九分會
編號：54之1
被  告  加州律師公會
編號：57之1
被  告  Ｄ○，女           1.
        Joy Nunley  .
編號：61之1
被  告  加州律師公會Steet BCV Court of the State Bar of CA
編號：63之1
被  告  辛○，男           7.
     Gary L.Taylo.
     民國27年12月8日生
編號：65之1
被  告  甲○○○○○○○ ○○.
編號：66之1（將補提）
編號：69之1
被  告  ｏ○○，女         R.
編號：70之1（將補提）
編號：72之1
被  告  華府律師公會       515 Fifth Street,NW
編號：77之1
被  告  華府審理委員會     500.Indiana Ave.,N.W.,6th
     District of .
     Court of App.
編號：80之1
被  告  聯邦審理委員會     U.S. Court Of Appeal
編號：89之1
被  告  聯邦最後解釋委員會 One First STreet,NE,
     U.S.Supreme .
編號：93（空白）
編號：94
被  告  紐約州行政事務所
        New York of.
        Administrat.
編號：269
被  告  Ｓ○○    男
編號：270
被  告  ｕ○○    男
編號：271
被  告  Ｎ○○
編號：272
被  告  Ｙ○○
編號：273
被  告  辰○○
編號：274
被  告  宙○○
編號：275
被  告  Ｏ○○    男
編號：276
被  告  玄○○    男
編號：277
被  告  卯○○
編號：278
被  告  ｘ○○
編號：279
被  告  台北地方法院檢察署
        法定代理人 Ｏ○○
編號：280
被  告  ｎ○○
編號：281
被  告  ｎ○○承辦八七議九  .
                署檢察官，書記官為陳瑞仙）
編號：282
被  告  待查（承辦八六議三五三  同上之高檢署檢察官，被
              告ｔ○○，書記官.
編號：283
被  告  高檢署
法  代  子○○
編號：284
被  告  法務部
法  代  ｃ○○
編號：285
被  告  ｌ○○
編號：286
被  告  ｙ○○
編號：287
被  告  台灣士林地方法院檢察署
法定代理人 亥○○
編號：288
被  告  Ｚ○○
編號：289
被  告  Ｆ○○
編號：290
被  告  申○○       男
編號：291
被  告  Ｇ○○       男
編號：292
被  告  巳○○
編號：293
被  告  ｄ○○
編號：294
被  告  ｊ○○
編號：295
被  告  戌○○
編號：296
被  告  Ｈ○俊       男
編號：297
被  告  午○○
編號：298
被  告  ｅ○○       男
編號：299
被  告  Ｊ○○       男
編號：300
被  告  丁○○
編號：301
被  告  ｆ○○       男
編號：302
被  告  ｍ○○
編號：303
被  告  Ａ○○
編號：304
被  告  台北地方法院
法定代理人Ｋ○○
編號：305
被  告  ａ○○       男
編號：306
被  告  ｋ○○
編號：307
被  告  地○○
編號：308
被  告  寅○○       男
編號：309
被  告  Ｐ○○       男
編號：310
被  告  ｉ○○
編號：311
被  告  Ｒ○○       男
編號：312
被  告  ｚ○○       男
編號：313
被  告  Ｉ○○       男
編號：314
被  告  ｂ○○       男
編號：315
被  告  Ｖ○○       男
編號：316
被  告  ｇ○○
編號：317
被  告  台灣高等法院
法定代理人丑○○
編號：318
被  告  丑○○
編號：319
被  告  Ｕ○○
編號：320
被  告  洪根樹
編號：321
被  告  ｖ○○
編號：322
被  告  ｈ○○
編號：323
被  告  最高法院
法定代理人酉○○
編號：324
被  告  司法院
法定代理人Ｅ○○
編號：325
被  告  Ｘ○○
編號：326
被  告  外交部
法定代理人壬○○
編號：327
被  告  行政院
法定代理人Ｃ○
編號：328
被  告  台北提存所
上列當事人間因強盜等附帶民訴案件，上訴人不服本院中華民國
八十九年五月二十二日第二審附帶民訴判決提起上訴，嗣於89年
6月7日追加被告，本院判決如下：
   主  文
本件追加如人別欄被告之附帶民事訴訟駁回。
   理  由
一、按提起附帶民事訴訟，應於刑事訴訟起訴後第二審辯論終結
    前為之。但在第一審辯論終結後提起上訴前，不得提起；又
    法院認為原告之訴不合法或無理由者，應以判決駁回之。分
    別為刑事訴訟法第488條、第502條第1項定有明文。
二、經查原告對Ｂ○○等涉嫌強盜等案件（89年度上訴字第298
    號）刑事案件，業經本院於89年5月22日判決管轄錯誤駁回
    上訴人之上訴，為程序判決，依前開說明，自不得對前揭被
    告追加提起附帶民事訴訟，故上訴人於刑事訴訟終結後之89
    年6月7日就附帶民事訴訟提起上訴時併追加前揭被告，顯非
    合法，應予駁回。
三、據上論斷，應依刑事訴訟法第502條第1項判決如主文。
中    華    民    國    95    年    4     月    20    日
                  刑事第三庭    審判長法  官  陳義仲
                                      法  官  陳顯榮
                                      法  官  宋明蒼
以上正本證明與原本無異。
如不服本判決，應於收受本判決後十日內向本院提出上訴書狀。
其未敘述上訴理由者並得於提起上訴後十日內向本院補提理由書
狀（均須按他造當事人之人數附繕本）「切勿逕送上級法院」。
                                     書記官   尤乃玉
中    華    民    國    95    年    4    月     20    日


司法院資訊處製作；財團法人民間司法改革基金會備份。
